臺灣臺南地方法院民事裁定
111年度聲字第219號
聲  請  人  杜水塗  
訴訟代理人  鄭鴻威律師
相  對  人  元大國際資產管理股份有限公司

法定代理人  宋耀明  
上列當事人間聲請停止執行事件，本院裁定如下：
  主  文
聲請駁回。
聲請程序費用由聲請人負擔。　　　　
  理  由
一、聲請意旨略以：聲請人既已提起債務人異議之訴而尚未確定
    ，爰依強制執行法第18條第2項規定，聲請暫時停止執行。
    又本院111年度司執字第98587號給付借款強制執行事件(下
    稱系爭執行事件)已發執行命令禁止聲請人收取其於中華郵
    政股份有限公司臺南西門路郵局(下稱西門郵局)存款新臺幣
    (下同)600,000元，縱停止執行亦不致妨害相對人之利益，
    顯無供擔保之必要，為此請准於判決確定或和解、撤回前暫
    予停止系爭執行事件等語。
二、有回復原狀之聲請，或提起再審或異議之訴，或對於和解為
    繼續審判之請求，或提起宣告調解無效之訴、撤銷調解之訴
    ，或對於許可強制執行之裁定提起抗告時，法院因必要情形
    或依聲請定相當並確實之擔保，得為停止強制執行之裁定，
    強制執行法第18條第2項亦有明定。又所謂必要情形，由法
    院依職權裁量定之，法院為此決定，應就強制執行法第18條
    第2項所列訴訟在法律上是否顯無理由，及如不停止執行，
    將來是否難於回復執行前之狀態，及倘予停止執行，是否無
    法防止債務人濫行訴訟以拖延執行，致債權人之權利無法迅
    速實現等各種情形予以斟酌，以資平衡兼顧債務人及債權人
    雙方之利益，於債務人聲明願供擔保時亦然，非謂債務人以
    提起強制執行法第18條第2項所列訴訟為由且聲明願供擔保
    而聲請停止強制執行程序時，法院須一律予以准許（最高法
    院99年度台抗字第973號裁定意旨供參）。另強制執行之停
    止，僅暫時停止執行程序之開始或續行，將來仍有繼續執行
    之可能性，故並不撤銷已為之執行處分，與強制執行之撤銷
    者迥然不同（最高法院91年度台抗字第38號裁定意旨供參）
    ，換言之，若對聲請執行標的物之執行程序已終結，或已滿
    足債權人之債權而無繼續執行之可能，即無聲請停止執行之
    必要。
三、經查，相對人執本院94年度執字第6232號債權憑證為執行名
    義，聲請對聲請人於第三人西門郵局之存款為強制執行，而
    經系爭執行事件於111年9月26日核發禁止債務人收取或為其
    他處分，及禁止第三人對債務人清償之命令，並於同年11月
    29日核准債權人向第三人西門郵局收取600,000元之收取命
    令，而執行完畢在案，業經本院依職權調取系爭執行事件卷
    宗核閱無訛，堪信為實。則聲請人之存款債權既已經本院執
    行處執行完畢而報結，揆諸上開說明，債權人已無其他聲請
    之執行標的物，即無停止執行之必要。從而，系爭執行事件
    之執行程序既已執行完畢，即無停止強制執行之必要，本件
    聲請為無理由，應予駁回。
四、依強制執行法第30條之1，民事訴訟法第95條、第78條，裁
    定如主文。
中　　華　　民　　國　　111 　年　　12　　月　　13　　日
                  民事第一庭  法　官　施介元
以上正本係照原本作成。
如對本裁定抗告須於裁定送達後10日內向本院提出抗告狀，並繳
納抗告費新臺幣1,000元。 
中　　華　　民　　國　　111 　年　　12　　月　　13　　日
                              書記官  曾怡嘉